# 固定资产建设期扶贫补偿金及土地租金的处理

提问人：auditorzjf 时间：2020-08-21 08:05:07
陈版，您好。
瑞华研究2010-2019，问题1-1-3和1-1-7，我的理解是：
1 、扶贫支出为建设必要支出，未来租金支付折现计入资产成本；
2 、建设其租金资本化，后续租金费用化。
假设公司在某地建设电站，使用当地某土地 20 年，有以下两种方案供选择，一是支付扶贫款每年 500 万；二是支付土地租金每年 500 万。实质是一样的，合同签订的类型不同会影响资产的核算吗？
是不是哪里理解不到位，感谢陈版指正。

回答人：chenyiwei
理论上这两种情况的处理结果应当是一样的（前提是扶贫款为项目建设和运营的必要支出，例如承诺支付扶贫款是获得建设和运营权的必要前提）。如果按惯例无需支付土地租金，或者项目占地的土地租金的市场价值远低于合同约定的 500 万元，则超出部分仍应视同扶贫款进行会计处理。